Santiago Varela Mejía



Responsable, con experiencia en el manejo de entornos y de diferentes lenguajes de programación a nivel FrontEnd y BackEnd. Manejo de diferentes Frameworks y bibliotecas para el desarrollo tanto web como móvil, entre estos, Laravel, React, React-native, ASP.NET Y Svelte. Persona con conocimiento de programación en lenguajes como C, C++, Java, Kotlin, Python, MatLab y JavaScript. Entusiasta de las realidades virtuales y aumentadas con el manejo de la biblioteca ThreeJS y el uso de Unity. Conocimientos en el manejo de sistemas UNIX; manejo de Docker.

Aptitudes

- Capacidad de adquirir y profundizar nuevas conocimiento o técnicas para la implementación.
- Responsable.

- Manejo de liderazgo.
- Honestidad.
- Capacidad de trabajar en equipo.

Experiencia

2019 - 2020

Desarrollador Junior / Universidad Santiago de Cali, Cali

- Valle

Durante este periodo se participó en diferentes desarrollos de software como la implementación de un curso de química en realidad virtual haciendo uso de herramientas web, el desarrollo de diferentes aplicaciones de visualización de datos estudiantiles enfocados en el manejo por parte de directivos. Proyectos los cuales están siendo usados por la universidad a nivel de empresa en la actualidad.

2020 - 2021

Desarrollador Mid - Full Stack / FORY, Cali

- Valle

Durante este periodo se participó en el desarrollo de software de una aplicación de movilidad, haciendo uso de los diferentes sistemas de navegación, entre otros; se hizo uso de herramientas para el desarrollo de software para aplicaciones móviles y páginas web. A nivel de backend se hizo uso de un sistema híbrido entre Laravel y PHP puro. Durante el proceso se inició con el mantenimiento de software de terceros y luego implementación de funcionalidades sobre esta.

2020 - Actualidad

Desarrollador / LUKIAO, Cali

- Valle

Durante este periodo se participó en el planteamiento y el desarrollo de una startup enfocada en los microcréditos; A cargo de un equipo de desarrollo de cuatro personas para la creación del sistema de la aplicación; las tecnologías usadas duero entre otras: React native con base de expo en

typescript, Laravel con PHP y el uso de dos bases de datos relacionales, SQL y Mysql, durante este periodo de tiempo hubo una gran adquisición de conocimientos y teorías, generación de microservicios y convenios con otras entidades bancarias, convenios a nivel de software, SOAP o REST

Educación

05 2020

Tecnología en Sistemas de Información / Universidad Santiago de Cali, Cali - Valle

Graduado con honores. Durante este periodo de estudio fui acreedor de cinco becas por matrículas de honor al obtener los mejores puntajes a nivel de carrera semestral. Gracias al buen desempeño fui participe en diferentes desarrollos de software con y para la universidad desde semilleros de investigación. Selección de grado: Tesis de desarrollo. Graduado con un puntaje ponderado de 4.6 a nivel general.

Tecnología en Sistemas de información, actualmente anexándose como monitor de estructura de datos en lenguajes de programación como C++, C y Java.

Actividades

Soy entusiasta en el desarrollo de diferentes tecnologías, desarrollos enfocados a la web, dispositivos móviles o aplicaciones generalizadas. Poseo experiencia en el campo del desarrollo de la realidad virtual con la biblioteca ThreeJs y el manejo de OpenGL, manejo diferentes entornos de desarrollo de nivel tanto FrontEnd como Backend. Me considero una persona con una capacidad grande en el liderazgo al poseer cualidades como la escucha y la rápida respuesta a diferentes problemáticas. Soy una persona con la capacidad de trabajar en equipo, y entenderse con las personas de su entorno.

Poseo diferentes experiencias en el manejo de sistemas operativos Linux y Windows como en la manipulación de imágenes con software tanto privativo como libre. Poseo un control bueno del lenguaje ingles a nivel de escritura y conversación, en mis tiempos libres suelo buscar nuevas tecnologías y actualizaciones de las tecnologías para aprender e implementarlas, de esta forma consiguiendo estar en la actualidad a nivel de desarrollo. Me considero una persona con la capacidad, la confianza y la persistencia para adquirir nuevos conocimientos para el desarrollo en cortos lapsos de tiempo.